臺灣彰化地方法院刑事判決
111年度交易字第266號
公  訴  人  臺灣彰化地方檢察署檢察官  
被      告  尤文華


上列被告因公共危險案件，經檢察官提起公訴(111年度偵字第35
98號)，被告於準備程序中就被訴事實為有罪之陳述，經本院告
知簡式審判程序之旨，並聽取公訴人及被告之意見後，由本院裁
定進行簡式審判程序，判決如下：
    主    文
尤文華駕駛動力交通工具而吐氣所含酒精濃度達每公升零點二五
毫克以上，處有期徒刑玖月。
    犯罪事實
一、尤文華於民國111年2月25日14時許，在其彰化縣○○鎮○○路0
    段000號住所內，食用摻有酒類之燒酒雞後，已達不能安全
    駕駛動力交通工具之程度，竟基於酒後駕駛動力交通工具之
    犯意，於同日17時許，騎乘車牌號碼000-000號普通重型機
    車上路。嗣於同日17時46分許，行經彰化縣二水鄉員集路5
    段與合和一巷交岔路口時，因違規闖紅燈，為警於彰化縣二
    水鄉員集路5段386號前將尤文華攔檢，並發現其身上散發酒
    味，遂對其施以吐氣酒精濃度測試，於同日17時50分許，測
    得其吐氣所含酒精濃度為每公升0.92毫克。
二、案經彰化縣警察局田中分局報告臺灣彰化地方檢察署檢察官
    偵查起訴。
    理    由
一、被告尤文華所犯，並非死刑、無期徒刑、最輕本刑為3年以
    上有期徒刑之罪，或高等法院管轄第一審之案件。被告於準
    備程序中，就被訴事實為有罪之陳述。經本院告知簡式審判
    程序之旨，並聽取公訴人與被告之意見後，本院認適宜進行
    簡式審判程序，爰依刑事訴訟法第273條之1第1項規定，裁
    定進行簡式審判程序。且依刑事訴訟法第273條之2及第159
    條第2項之規定，本案不適用同法第159條第1項傳聞法則有
    關限制證據能力之相關規定，亦不受同法第161條之2、第16
    1條之3、第163條之1及第164條至第170條規定之限制，合先
    敘明。　
二、上開犯罪事實，業據被告於警詢、偵查、本院準備程序及審
    理時均坦承不諱【見111年度偵字第3598號卷(下稱偵卷)第1
    7、18、42頁，本院卷第37、42頁】。並有彰化縣警察局田
    中分局酒後駕車當事人酒精測定紀錄表、車輛詳細資料報表
    (車牌號碼：000-000號)、公路監理電子閘門系統查詢資料
    及彰化縣警察局舉發違反道路交通管理事件通知單附卷可稽
    (見偵卷第19、33、36、37頁)，足認被告上開任意性之自白
    與事實相符，堪以採信。又被告經警測得其吐氣所含酒精濃
    度為每公升0.92毫克，已達刑法第185條之3第1項第1款所定
    吐氣所含酒精濃度達每公升0.25毫克以上之標準。綜上所述
    ，本案事證明確，被告犯行洵堪認定，應依法論科。
三、論罪科刑
(一)核被告所為，係犯刑法第185條之3第1項第1款駕駛動力交通
    工具而吐氣所含酒精濃度達每公升0.25毫克以上之罪。　　
(二)被告前因公共危險案件，經本院分別以109年度交易字第401
    號、109年度交易字第550號各判處有期徒刑8月、有期徒刑8
    月，併科罰金新臺幣(下同)1萬元確定。上開有期徒刑部分
    嗣經本院以110年度聲字第172號裁定應執行有期徒刑1年3月
    確定，於110年10月27日縮短刑期假釋出監，並付保護管束
    ，於111年2月16日保護管束期滿，假釋未經撤銷，未執行之
    刑，以已執行論一情，有公訴人主張、被告同意採為證據之
    刑案資料查註紀錄表、臺灣高等法院被告前案紀錄表附卷足
    憑。被告於有期徒刑執行完畢後，5年以內故意再犯本件有
    期徒刑以上之罪，為累犯。茲依司法院大法官會議釋字第77
    5號解釋意旨，審酌被告因上述前案執行完畢後，仍未能謹
    慎守法，於5年內再犯罪質亦為公共危險之本案犯行，顯見
    其刑罰反應力薄弱，自我控制力及守法意識不佳，依其本案
    犯罪情節，亦無處以法定最輕本刑仍顯過苛之情形，爰依刑
    法第47條第1項規定，加重其刑。
(三)爰以行為人之責任為基礎，審酌政府已以媒體傳播等各種方
    式一再宣導酒後騎車之危害性，而酒精對人之意識能力具有
    不良影響，是以酒後騎車在道路上行駛，對往來之公眾及駕
    駛人自身皆具有高度危險性。若因此肇致交通事故，極可能
    造成自己、其他用路人之人身傷亡或車輛損壞等財物損失。
    且被告應知道酒後騎車被執法人員查獲後，可能遭司法機關
    判處罪刑，影響其家庭、生活或經濟等各層面，應極力避免
    酒後騎車上路。被告竟仍於食用摻有酒類之燒酒雞後，騎乘
    普通重型機車上路，漠視自己及公眾行之安全，被告行為實
    不足取。併斟酌被告犯罪之動機、目的、手段、所生危害，
    其吐氣所含酒精濃度為每公升0.92毫克，於犯罪後，坦承犯
    行之態度。兼考量被告自述教育程度為國中畢業，其目前獨
    居，經濟來源依靠打零工之收入，及公訴人對於科刑範圍之
    意見等一切情狀(見本院卷第44頁)，量處如主文所示之刑。
據上論斷，應依刑事訴訟法第273條之1第1項、第299條第1項前
段，判決如主文。
本案經檢察官吳曉婷提起公訴，檢察官黃建銘到庭執行職務。
中　　華　　民　　國　　111 　年　　5 　　月　　26　　日
                  刑事第三庭  法  官  林  慧  欣
以上正本證明與原本無異。　　　　　　　　　
如不服本判決應於收受判決後20日內向本院提出上訴書狀，並應
敘述具體理由。其未敘述上訴理由者，應於上訴期間屆滿後20日
內向本院補提理由書( 均須按他造當事人之人數附繕本) 「切勿
逕送上級法院」。
中　　華　　民　　國　　111 　年　　5 　　月　　26　　日
                              書記官  楊  雅  芳

附錄論罪科刑法條：
中華民國刑法第185條之3第1項
駕駛動力交通工具而有下列情形之一者，處3年以下有期徒刑，
得併科30萬元以下罰金：
一、吐氣所含酒精濃度達每公升零點二五毫克或血液中酒精濃度
    達百分之零點零五以上。
二、有前款以外之其他情事足認服用酒類或其他相類之物，致不
    能安全駕駛。
三、服用毒品、麻醉藥品或其他相類之物，致不能安全駕駛。